臺灣高等法院臺南分院刑事裁定
抗　告　人
即　被　告　甲○○
上列抗告人因聲請具保停止羈押案件，不服中華民國九十四年五
月二十五日台灣嘉義地方法院第一審裁定（九十四年度聲字三五
六號）提起抗告，本院裁定如下：
      主      文
抗告駁回。
      理      由
一、抗告意旨略以：抗告人即被告甲○○（下稱被告）就起訴及
    併案部分之犯罪事實均坦承不諱，因被告入伍役期將近而聲
    請具保，絕非因脫逃或串供之情事，且被告家中有兵役資料
    及被告未婚妻身體檢驗之單據可憑，爰依法提起抗告，求為
    撤銷原裁定，並准予具保停止羈押之裁定云云。
二、原審裁定略以聲請人以上開事由聲請具保停止羈押，經核並
    非法定停止羈押之原因，且被告涉有起訴書所載之犯罪事實
    ，除據被告供承在卷外，並有如起訴書所載之證據在卷可稽
    ，足認被告犯罪嫌疑重大。且其所犯為最輕本刑5年以上有
    期徒刑之罪，既未經檢察官請求變更起訴法條，堪認被告羈
    押原因仍繼續存在。又查本件尚在審理階段，為保全將來刑
    事審判順利進行及刑之執行，自非無羈押之必要性。又羈押
    處分對於本案之作用、對於所預期之處罰，或對於改善及保
    障刑罰執行又尚難認為是不適當，況其他刑事保全程序措置
    （如命具保），亦不足確保訴訟之進行，而有非予羈押，顯
    難進行審判或無法確保刑之執行之情，顯具有羈押之相當性
    。是本件聲請人聲請具保停止羈押，尚難予以准許，應予駁
    回。經核並無不合。
三、查本件被告因強盜案件，前經台灣嘉義地方法院檢察署檢察
    官認其有刑事訴訟法一百零一條第一項第三款，有羈押之必
    要，向原審聲請羈押，業經該院裁准，並自民國（下同）九
    十四年五月五日開始羈押，次查被告對起訴及併案部分之犯
    罪事實均坦承不諱（見原審九十四年五月十七日審判筆錄）
    ，並有共同被告倪興宏、證人吳家如於偵查指述、扣押物品
    目錄表所示之證物（見警卷第六頁、第九頁、第二七頁），
    足認其犯罪嫌疑重大，又檢察官指其所涉刑法第三百二十八
    條第一項強盜罪，最輕本刑為五年以上有期徒刑，為確保被
    告日後確實到庭，以利審判程序之順利進行，自有執行羈押
    之必要。綜上所述，本件羈押原因尚未消滅，是其羈押原因
    依然存在，原審駁回被告所為聲請具保停止羈押，並無違誤
    。上開抗告意旨以入伍服役日期將近云云，仍不能使被告羈
    押原因消滅，非有理由，應予駁回。
據上論結，應依刑事訴訟法第四百十二條，裁定如主文。
中　　華　　民　　國　　94　　年　　6 　　月　　29　　日
　　　　　　　　　刑事第二庭　　審判長法　官　葉居正
　　　                                法  官　李文福
                                      法  官　莊俊華
以上正本證明與原本無異。
不得再抗告。
　　　　　　　　　　　　　　　　　　　書記官　廖明娟
中　　華　　民　　國　　94　　年　　6 　　月　　30　　日
